臺灣高等法院臺南分院刑事判決
111年度上易字第7號
上  訴  人  
即  被  告  陳韶宇



上列上訴人即被告因詐欺案件，不服臺灣臺南地方法院108年度
易字第263號中華民國110年11月9日第一審判決（起訴案號：臺
灣臺南地方檢察署107年度營偵字第382、383、667號），提起上
訴，本院判決如下：
    主  文
上訴駁回。
    事實及理由
一、按民國110年6月16日修正公布、同月18日施行之刑事訴訟法
    第348條規定：「上訴得對於判決之一部為之。對於判決之
    一部上訴者，其有關係之部分，視為亦已上訴。但有關係之
    部分為無罪、免訴或不受理者，不在此限。上訴得明示僅就
    判決之刑、沒收或保安處分一部為之」。次按同日修正公布
    、施行之刑事訴訟法施行法第7條之13規定：「中華民國110
    年5月31日修正通過之刑事訴訟法施行前，已繫屬於各級法
    院之案件，於施行後仍適用修正前刑事訴訟法第348條規定
    ；已終結或已繫屬於各級法院而未終結之案件，於施行後提
    起再審或非常上訴者，亦同」。查本案係於上開規定修正施
    行後之110年12月28日始繫屬於本院，有臺灣臺南地方法院1
    10年12月27日南院武刑中108易263字第1100045762號函其上
    所蓋本院收文戳章（本院卷第3頁）在卷可按，是本案上訴
    之效力及其範圍，應依現行刑事訴訟法第348條規定判斷，
    合先敘明。
二、原審於110年11月9日以108年度易字第263號判決判處被告犯
    詐欺取財罪（共4罪），各處有期徒刑7月、1年2月、1年2月
    、7月，應執行有期徒刑2年6月，及為相關沒收之宣告。被
    告不服而以原審量刑（含所定應執行刑）過重為由提起上訴
    ，檢察官則未上訴，經本院當庭向被告確認上訴範圍，稱僅
    就原判決量刑（含所定應執行刑）部分上訴，對於原判決認
    定之犯罪事實、罪名及沒收，均表明未在上訴範圍（本院卷
    第96頁），足見被告對於本案請求審理之上訴範圍僅限於量
    刑（含所定應執行刑）部分。揆諸前開說明及新修正條文之
    規定，本案量刑部分與原判決犯罪事實、罪名及沒收之認定
    ，可以分離審查，因此，本院爰僅就原判決量刑（含所定應
    執行刑）部分加以審理，其他關於本案犯罪事實、罪名及沒
    收等，則不在本院審理範圍，先予說明。
三、因被告表明僅就原判決關於量刑（含所定應執行刑）部分提
    起上訴，故有關本案之犯罪事實、論罪（所犯罪名、罪數關
    係）及沒收部分之認定，均如第一審判決所記載（如附件）
    。
四、被告上訴意旨略以：我父親要賣土地讓我賠償告訴人等4人
    ，為避免土地廉價出售，需要比較久的時間處理，已有委託
    仲介在賣，一直都有人來議價，也有人下斡旋，我最慢會在
    111年6月份或7月份全部清償完畢，希望給予緩刑宣告云云
    。
五、經查，按量刑係法院就繫屬個案犯罪所為之整體評價，乃事
    實審法院之職權裁量事項，而量刑判斷當否之準據，則應就
    判決整體觀察為綜合考量，不可擷取其中片段遽為評斷。苟
    其量刑已以行為人之責任為基礎，並斟酌刑法第57條各款所
    列情狀，在法定刑度內酌量科刑，無偏執一端，或濫用其裁
    量權限，致明顯失出失入情形，自不得任意指為不當或違法
    （最高法院75年度台上字第7033號、104年度台上字第2577
    號判決意旨參照）。原審以行為人之責任為基礎，審酌被告
    佯稱有「中國城都更計畫」、「鐵路地下化」等投資管道為
    由，向告訴人許○瑀、焦○玉、焦○鈞、林○勳施以詐術，分別
    詐得新臺幣（下同）500萬元、780萬元、1,075萬元、250萬
    元，破壞人與人間之信賴，告訴人等4人前雖有取回部分款
    項，惟仍有部分投資款項未取回。考量被告坦承犯行，並雙
    方有多年投資關係，復被告與告訴人等4人於原審時達成調
    解，約定於110年9月30日前（含當日）分別給付告訴人許○
    瑀49萬元、告訴人焦○玉551萬9,850元、告訴人焦○鈞530萬9
    ,500元、告訴人林○勳79萬9,750元，有原審110年度南司刑
    移調字第302號調解筆錄、110年10月5日準備程序筆錄各1份
    （原審卷三第197-199、272頁）在卷可稽，然至今均未依調
    解條件實際賠償。兼衡被告自述高中肄業，目前從事工程、
    租屋租賃，終止○○婚姻，沒有小孩之智識程度、工作及家庭
    生活狀況等一切情狀，分別量處如原判決附表編號1至4所示
    之刑，並定應執行有期徒刑2年6月。本院認原判決關於本案
    科刑之部分，已依刑法第57條各款所列情狀審酌，而為量刑
    之準據，經核並無量刑輕重失衡、裁量濫用之情形。被告上
    訴意旨雖以欲出售父親土地以賠償告訴人等4人，然依上開
    調解內容，被告應於110年9月30日前履行調解條件，迄至本
    院言詞辯論時（110年3月17日）已經過5個半月之久，被告
    均未實際履行，業經被告陳明在卷（本院卷第105頁），故
    被告上訴請求從輕量刑之理由並不存在。從而，被告以原判
    決量刑及所定應執行刑過重為由，指摘原判決不當，已為原
    判決審酌時作為量刑之參考因子，或尚不足以動搖原判決之
    量刑基礎，難認有據。
六、被告前雖未曾因故意犯罪受有期徒刑以上刑之宣告，有臺灣
    高等法院被告前案紀錄表可考。惟考量被告為圖私利，詐騙
    告訴人等4人金額合計高達2,600多萬元，輕易獲取甚高利益
    ，此風殊不可長，且事後雖與告訴人等4人達成調解，但並
    未依約履行實際賠償告訴人等4人之損失。又緩刑機制，除
    考量犯人之特殊預防需求外，兼著眼於一般人對法的敬畏之
    一般預防考量，犯罪與刑罰俱面向社會之宣示意義，藉由罪
    刑法定之刑罰預告功能暨其妥當執行，消極可威嚇潛在犯罪
    者勿敢觸法，避免規範被動搖，進而積極維繫民眾對法之認
    同與信賴。在責任應報限度下，兼顧平衡犯人個體（特殊）
    與社會群體（一般）衝突之刑罰暨執行始稱公正。是斟酌特
    殊預防需求，有相當理由足認犯人有再犯傾向，或即令無虞
    再犯，然基於維護法秩序之一般預防所必要者，均不宜宣告
    緩刑，此委諸法院為符合法律授權目的下之合義務性裁量。
    被告貪圖不法利益之心態，其否定規範、侵害法益，執行受
    諭知之刑罰，乃維持法秩序所必要，難認有暫不執行之情。
    從而，本院審酌各項事由，認為被告並無「刑之宣告以暫不
    執行為適當」之情形，是本件爰不予以宣告緩刑。從而，被
    告上訴主張：請求緩刑之宣告云云，尚屬無據。
七、綜上所述，被告之上訴，為無理由，應予駁回。
據上論斷，應依刑事訴訟法第368條，判決如主文。
本案經檢察官謝欣如提起公訴，檢察官劉榮堂到庭執行職務。
中　　華　　民　　國　　111 　年　　3 　　月　　31　　日
                  刑事第三庭    審判長法　官  陳連發
                                      法　官  何秀燕
                                      法　官  洪榮家　　
以上正本證明與原本無異。
不得上訴。
　　　　　　　　　　　　　　　　　　　書記官  謝麗首
中　　華　　民　　國　　111 　年　　3 　　月　　31　　日
附錄本案論罪科刑法條全文：
中華民國刑法第339條
意圖為自己或第三人不法之所有，以詐術使人將本人或第三人之
物交付者，處 5 年以下有期徒刑、拘役或科或併科 50 萬元以
下罰金。
以前項方法得財產上不法之利益或使第三人得之者，亦同。
前二項之未遂犯罰之。